# 求助陈版主！回购股份冲减资本公积问题

提问人：jennieyang 时间：2021-12-16 21:16:07
A公司向股东回购本公司股份时，回购价格冲减“实收资本”后，不足冲减的部分依次冲减“资本公积-股本溢价”，再冲减盈余公积及未分配利润。这里冲减的资本公积-股本溢价是指被回购股份公司单体的，还是可以把这个公司往下整个集团的股本溢价都放在里面冲减？
就是说 假设A也有资本公积股本溢价，B也有资本公积股本溢价，A是B的母公司，那么回购A的股份时，只能冲减A的还是A+B的都可以冲，冲成 0了，再冲未分配利润？
谢谢陈版主！

回答人：chenyiwei
由于回购股份是法人行为，因此冲减资本公积的金额以A公司自身的资本公积（股本溢价）为限。合并报表层面其他子公司的资本公积不可供冲减。

提问人：jennieyang 时间：2021-12-21 15:05:34
谢谢陈版，还想再确认一下：
如果是合并报表的话，仍然不可以冲子公司的股东投入的资本溢价，即：单体报表冲减的资本公积-资本溢价和合并报表冲减的资本公积-资本溢价金额一致对么？
例如：A是母公司，单体资本公积 300 ， B是A的子公司，单体资本公积 100 。合并报表资本公积 400 。
无论单体和合并报表层面，可供冲减的资本公积都应该是 300 而不是合并的 400 么？

回答人：chenyiwei
是，可以这样理解。